# 关于企业合并中的评估增值的疑问

提问人：wtbcpa1 时间：2022-11-14 14:16:33
请教陈版：
A公司本年非同一控制下合并B公司100%股权，购买日为 6 月 30 日，假设B公司账面净资产价值为 1000 ，经过评估后净资产公允价值为 1100 ，其中投资性房地产评估增值 100 ，该项投资性房地产系B公司用于出租的办公楼，系自建取得，在B公司账面以成本计量， 6 月 30 日的账面价值为 200 ，A公司支付的对价为 1100 ，合并层面未产生商誉。
疑问：该项房地产在B公司后续计量采用的是成本模式，在购买日，A公司合并层面是以公允价值入账的，那么在以后年度，比如本年 12 月 31 日及以后各年末出具A公司合并报表时，是否都要对该项投资性房地产进行评估，即在A公司合并报表层面对该项投资性房地产的后续计量模式应该是成本模式还是公允价值模式？

回答人：chenyiwei
在A公司合并报表层面对该项投资性房地产的后续计量模式应该是成本模式还是公允价值模式，这取决于A公司的会计政策选择。A可以选择采用成本模式或者公允价值模式（如A此前有其他投资性房地产的，应保持会计政策一贯性）。A的合并报表和B的报表属于两个不同会计主体，对投资性房地产的计量方法可以不同，到A的合并报表层面统一会计政策即可。